【裁判字號】    99,小上,2
【裁判日期】    990419
【裁判案由】    損害賠償
【裁判全文】
臺灣臺東地方法院民事判決               99年度小上字第2號
上  訴  人  甲○○
即被告
被  上訴人  乙○○
即原告
上列當事人間請求損害賠償事件，上訴人對於中華民國98年12月
31日本院簡易庭98年度東小字第257號第一審判決，提起上訴，
本院判決如下：
    主  文
上訴駁回。
第二審訴訟費用新臺幣壹仟伍佰元，由上訴人負擔。
    事實及理由
一、按(一)對於小額程序之第一審判決之上訴時，「上訴狀內應記
    載上訴理由，表明下列各款事項︰一、原判決所違背之法令
    及其具體內容。二、依訴訟資料可認為原判決有違背法令之
    具體事實。」，民事訴訟法（下稱同法）第436條之25條定
    有明文。依上訴人在上訴意旨所陳，既已表明上訴之理由，
    且符合同法第436條之25規定，則其上訴即屬有據，合先敘
    明。(二)另對於小額程序之第一審判決之上訴，非以其違背法
    令為理由，不得為之（同法第436條之24第2項），而依同法
    第436條之32第2項準用同法第468條之規定，係以判決不適
    用法規或適用不當者，為違背法令。(三)又依上訴意旨，足認
    上訴為無理由者，小額程序之第二審判決，得不經言詞辯論
    為之（同法第436條之29第2款）。
二、本件上訴意旨略以：
    依上訴人所提上證一、二之二、三照片影本（見本院卷第11
    頁至第14頁）所示，由被上訴人於98年7月23日上午約8時
    25分所駕駛車牌號碼為１６８一ＥＱ號營業小客車（系爭系
    爭汽車）停放之位置，可知：被上訴人係突然變換車道進入
    慢車道，由系爭汽車保險桿掉落之情況，亦足反證需經側
    撞，始可造成，前揭車禍事故（下稱系爭事故）發生時，
    視野光線良好、上訴人所騎乘車牌號碼為Ｍ７Ｚ一１９８號
    之重型機車（下稱系爭機車）為直行車，並無可能突然失速
    、完全未經煞車、而撞擊停止中之系爭汽車等節。據此，系
    爭事故之發生，實係被上訴人突然轉換車道、進入慢車道所
    致，且有違反道路交通安全規則第91條第6款、第97條、第9
    8條之規定，核有過失，並與上訴人無涉。而原審未為詳審
    ，逕為相違之認定，顯有判決違法之情，並聲明求為判決：
    原判決不利於上訴人之部分廢棄；上開廢棄部分，駁回
    被上訴人在第一審之訴；第一審、第二審訴訟費用，由被
    上訴人負擔。
三、經查：
  (一)上訴人在本院所提上證一、二之二、三照片影本，係在原審
    既已存在之訴訟資料（分別見原審卷第26頁、第25頁、第10
    頁翻拍照片所示）。而原審依卷證所存之訴訟資料，斟酌全
    辯論意旨及調查證據之結果，依自由心證判斷事實之真偽後
    ，認定：「..故由原告（係指被上訴人）駕駛之營業小客車
    受損情況，原告主張被告（係指上訴人）駕駛之重型機車，
    自後追撞原告紅燈等停之營業小客車，尚屬有據。」、「..
    足見原告駕駛之營業小客車於碰撞前已等停紅燈呈現靜止狀
    態..。」、「綜上，本件事故之發生，起因於被告違規行駛
    路肩及穿越邊線行駛汽車道，欲自左側超車不慎撞擊停車之
    原告車後方，被告顯有過失，至為明確，被告辯稱被告無過
    失云云，當非可採。」等情，併為上訴人敗訴之判決，並未
    違背法令之情，亦無上訴人所指：有判決違法之嫌，應為昭
    然。職是，上訴意旨仍執在原審所提攻擊防禦之方法，指摘
    原判決違背法令，求予廢棄改判，為無理由，應予駁回。另
    本件依上訴意旨，足認上訴人之上訴為無理由，爰不經言詞
    辯論，逕予判決駁回其上訴。
四、本件第二審訴訟費用，依民事訴訟法第436條之32第1項、同
    條之19第1項之規定，確定如主文第2項所示。
五、據上論結，依民事訴訟法第436條之29第2款、同條之32第1
    項、第2項、同條之19第1項、第449條第1項、第78條之規定
    ，判決如主文所示。
中    華    民    國    99    年    4    月   19     日
                  民事庭    審判長法  官  陳兆翔
                                  法  官  楊憶忠
                                  法  官  陳義忠
上為正本係照原本作成。
本判決不得上訴。
中    華    民    國    99    年    4    月   19     日
                                  書記官  吳明學

司法院資訊處製作；財團法人民間司法改革基金會備份。
